# 权益结合法溢价部分如何入账？

提问人：wufaxian 时间：2019-08-18 17:18:53
权益结合法下，被合并企业可辨认的资产、负债和净资产均继续沿用账面价值，不得按公允价值重新计量，即使被合并企业资产、负债和净资产的公允价值与账面价值存在重大差异也是如此。然而该方法又不确认商誉。最终如果花 5 元买了账面价值 3 元的东西。多出的两元如何入账？

回答人：chenyiwei
该差额冲减合并方个别报表和合并报表层面的权益。在企业会计准则下一般是依次冲减资本公积（资本溢价）、盈余公积、未分配利润。